臺灣板橋地方法院刑事判決　　　　　　　　　　　　九十二年度易字第二九四七號
　　公　訴　人　臺灣板橋地方法院檢察署檢察官
　　被　　　告　甲○○
右列被告因侵占案件，經檢察官提起公訴〔九十二年度偵字第一八三九六號〕，本院
合議庭評決由受命法官獨任行簡式審判程序，本院判決如左：
    主  文
甲○○連續意圖為自己不法之所有，而侵占對於業務上所持有之物，處有期徒刑捌月
。
    事  實
壹、甲○○係喬信公寓大廈管理維護有限公司〔下稱喬信公司〕職員，〔壹〕自民國
    〔下同〕九十年四月十五日起，至九十一年四月十五日〔起訴書載為九十一年四
    月十『六』日〕止，奉派至臺北縣板橋市「文化勳章社區」擔任社區管理主任，
    職司管理費之收繳、保管並將所持有、社區住戶繳交之管理費，悉數存入上開社
    區管理委員會設置之銀行帳戶內等事務，為從事業務之人。詎甲○○竟基於意圖
    為自己不法之所有之概括犯意，連續將附表所示管理費合計新台幣捌拾肆萬伍仟
    肆佰參拾參元侵吞入己〔詳如附表〕。〔貳〕自九十一年四月十六日起奉派至臺
    北縣新店市○○路生活館社區」擔任社區管理主任，職司「秉承管理委員會之決
    策，綜理社區一切管理服務事宜」、「管理費之收繳與保管」等事務，為從事業
    務之人，竟延續右開概括犯意，連續將「寶路生活館社區」前任管理服務公司即
    『首都物業公司』交接時移交與甲○○持有之應付電費款項「壹拾萬貳仟貳佰零
    肆元」，另移交之「壹仟零伍拾元」、「柒佰參拾伍元」，暨受託為「寶路生活
    館社區」清償與『佳能公司』之「壹仟貳佰陸拾元」侵占入己。
貳、案經喬信公司訴由臺灣板橋地方法院檢察署檢察官偵查起訴。
    理  由
壹、右揭事實，業據被告自白不諱〔參見本院準備程序筆錄、簡式審判筆錄〕，核與
    告訴人指訴情節，互核相符，復有〔一〕甲○○簽認之「文化勳章管理委員會管
    理費收繳查核備忘錄」〔附偵卷第十二頁〕。〔二〕喬信公司工作規範與工作說
    明書〔附偵卷第十三頁〕。〔三〕甲○○於九十一年七月五日所具『自白書』〔
    附偵卷第十四頁〕。〔四〕喬信公司人事命令單〔附偵卷第十五頁〕。〔五〕甲
    ○○於九十一年七月二日所具『自白書』〔附偵卷第十六頁〕等足資佐證，堪認
    被告自白情節，與事實相符，足為認定右揭事實之依據。且查：
    一、被告於事實欄所示時、地，奉派至「文化勳章社區」擔任社區管理主任，職
        司管理費之收繳、保管並將所持有、社區住戶繳交之管理費，悉數存入上開
        社區管理委員會設置之銀行帳戶內等事務，業據告訴人訴明〔參見偵卷第八
        頁〕，復有喬信公司工作規範與工作說明書〔附偵卷第十三頁〕足佐。其奉
        派至「寶路生活館社區」擔任社區管理主任，職司「秉承管理委員會之決策
        ，綜理社區一切管理服務事宜」、「管理費之收繳與保管」等事務，亦有喬
        信公司工作規範與工作說明書〔附偵卷第十三頁〕可按。受理前任管理公司
        之移交、受託為「寶路生活館社區」繳納電費、應付協力廠商之款項等，均
        屬「綜理社區一切管理服務事宜」範籌，堪認被告為從事業務之人。
    二、被告係自九十年四月十五日起，至九十一年四月十五日〔起訴書載為九十一
        年四月十『六』日〕止，奉派至臺北縣板橋市「文化勳章社區」擔任社區管
        理主任，業據告訴人訴明〔參見偵卷第八頁〕，參酌其奉派至「寶路生活館
        社區」任職之時間為「九十一年四月十六日」〔參見偵卷第十五頁〕，亦見
        告訴人指訴情節可信；又被告侵占事實欄壹之〔貳〕所示款項分屬「寶路生
        活館社區」前任管理服務公司即首都物業公司交接時交付與甲○○持有之應
        付電費款項「壹拾萬貳仟貳佰零肆元」，暨另移交之「壹仟零伍拾元」、「
        柒佰參拾伍元」，暨受託為「寶路生活館社區」清償與『佳能公司』之「壹
        仟貳佰陸拾元」，此有被告於九十一年七月二日所具『自白書』〔附偵卷第
        十六頁〕可按〔起訴書載為『住戶管理費』及『裝潢保證金』〕。均補正如
        事實欄。
    三、被告於事實欄所示時、地，奉派至「文化勳章社區」擔任社區管理主任，職
        司管理費之收繳、保管並將所持有、社區住戶繳交之管理費，悉數存入上開
        社區管理委員會設置之銀行帳戶內等事務，業見前述。任職前住戶未納之管
        理費，於任職後悉數收繳，亦為被告職掌之事務。附表所示「九十年一至三
        月」、「九十年四月一日至同年月十四日」止之管理費，係被告到任之後收
        繳，顯係任職前住戶未納之管理費。收繳該等管理費，亦為被告應執行之事
        務。
    四、本件事證明確，被告之右開犯行，堪予認定。
貳、核被告所為，係犯刑法第三百三十六條第二項之侵占業務上持有物罪。其先後多
    次業務侵占犯行，時間緊接，犯罪構成要件相同，顯係基於概括犯意反覆為之，
    應依連續犯之規定論以一罪，並加重其刑。爰審酌被告犯罪之動機、目的、手段
    、所生之損害及犯罪後態度等一切情狀，量處如主文所示之刑。
據上論斷，應依刑事訴訟法第二百七十三條之一第一項、第二百九十九條第一項前段
，刑法第五十六條、第三百三十六條第二項，罰金罰鍰提高標準條例第一條前段，判
決如主文。
本案經檢察官王家春到庭執行職務。
中      華      民      國      九十三      年      一    月  二十九    日
                                      臺灣板橋地方法院刑事第七庭
                                          法  官  陳  福  來
右正本證明與原本無異。
如不服本判決，應於判決送達後十日內，向本院提出上訴狀。
                                          書記官  林  兆  嘉
中      華      民      國      九十三      年      一    月  二十九    日
附錄本案論罪科刑法條全文：
刑法第三百三十六條：
對於公務上或因公益所持有之物，犯前條第一項之罪者，處一年以上七年以下有期徒
刑，得併科五千元以下罰金。
對於業務上所持有之物，犯前條第一項之罪者，處六月以上五年以下有期徒刑，得併
科三千元以下罰金。
前二項之未遂犯罰之。
